---
title: "Analisis Exploratorio"
author: "Hugo Andres"
date: "8/5/2021"
output:
  word_document: default
  html_document: default
  pdf_document: default
---

<!-- Comentario ctrl + shift + c -->

# Cargar librerias

Utilizamos las siguientes librerias:

 * ggplot2
 * dplyr
 * tidyr

```{r libreria,message=FALSE,include=T,warning=FALSE}
library(ggplot2)
library(dplyr)
library(tidyr)
```


## Media mediana y desviación estandar

Se realiza una prueba con las funciones básicas de R, para análisis exploratorio

<!-- Control + alt + i, tableros de codigo -->



```{r descriptivos, include=T}

m1 <- c(21,30,29,30,27,29)
m2 <- c(21,30,29,30,27,70)

mean(m1);mean(m2)
median(m1);median(m2)

sd(m1);sd(m2)

range(m1)


```

### Coeficiente de varación

El cofieciente de varicion es la desviación estandar `sd` dividido la media `mean`

```{r coefvar}

edad <- c(21,34,10,15,37)
estatura <- c(1.8,1.7,1.5,1.4,1.7)

sd(edad)/mean(edad)
sd(estatura)/mean(estatura)

```

## Prática de gráficos en R

Utilizamos las funciones de base de R y algunas bases de datos como **airquality**, realizamos *histogramas* y 
*diagramas de dispersión*, tambien utilizamos el poderoso paquete ggplot2 <https://ggplot2.tidyverse.org/>


El siguiete es un grafico en `ggplot2`

```{r grafgg, fig.cap="Histograma de ozono", message=F,warning=FALSE,echo=FALSE}

airquality %>% ggplot(aes(x=Ozone)) + geom_histogram(fill = "white",color ="black")+theme_bw()

```

elevar^2^, minimizar~2~

 * Item 2
    * Item 2a
    * Item 2b
    
1. Num list item 1
1. Item 2. 
1. Item 3.

## Visualizar tablas

```{r tabla}
knitr::kable(
  head(airquality),
  caption = "Calidad de aire"
)

```



```{r setup, include=FALSE}
knitr::opts_chunk$set(echo = TRUE)
```


