---
title: "Reporte"
author: "Hugo Andres"
date: "8/3/2021"
output: html_document
---

<!-- Comentar control + shift + c -->

<!-- Ingresas un chunk Control + alt +i -->

<!-- https://r4ds.had.co.nz/r-markdown.html -->

# Cargar Librerías

Utilizamos en nuestro proceso las librerias

```{r pakages, include=TRUE,warning=FALSE,message=FALSE}

library(ggplot2)
library(dplyr)
library(tidyr)

```




# Lectura de datos

```{r lectura, include = T}

datos <- read.csv("Datos/eventos_de_platano.csv")

head(datos)

```

```{r summary, include = F}

summary(datos)

```

Hemos utilizado la version de **R-4.05**, y la función `summary` ha sido utilizada dentro del código oculto, a continuación utilizaremos varias opciones de los paquetes contenidos en <https://www.tidyverse.org/>. 

A continuación nombramos los paquetes que hemos utilizado en nuestro análisis de datos

* ggplot2
* dplyr
* tidyverse



```{r, echo=FALSE,fig.cap= "boxplot"}

datos %>% ggplot(aes(x="Elevation",y=ALT_LOTE))+geom_boxplot()

```

*italic*

# Titulo grande
## Subtitulo
### Pequeño subtitulo
#### Diminuto subtitulo

superscript^2^ and subscript~2~

*   Item 2

    * Item 2a

    * Item 2b


1.  Numbered list item 1

1.  Item 2. The numbers are incremented automatically in the output.

[linked phrase](http://example.com)



```{r}
knitr::kable(
  mtcars[1:5, ], 
  caption = ""
)
```


